<?xml version='1.0' encoding='utf-8'?>
<verb default="oiriúnaigh" disambig="">
  <verbalNoun default="oiriúnú" />
  <verbalAdjective default="oiriúnaithe" />
  <tenseForm default="oiriúnaigh" tense="Past" dependency="Indep" person="Base" />
  <tenseForm default="oiriúnaíomar" tense="Past" dependency="Indep" person="Pl1" />
  <tenseForm default="oiriúnaíodar" tense="Past" dependency="Indep" person="Pl3" />
  <tenseForm default="oiriúnaíodh" tense="Past" dependency="Indep" person="Auto" />
  <tenseForm default="oiriúnaigh" tense="Past" dependency="Dep" person="Base" />
  <tenseForm default="oiriúnaíomar" tense="Past" dependency="Dep" person="Pl1" />
  <tenseForm default="oiriúnaíodar" tense="Past" dependency="Dep" person="Pl3" />
  <tenseForm default="oiriúnaíodh" tense="Past" dependency="Dep" person="Auto" />
  <tenseForm default="oiriúnaíodh" tense="PastCont" dependency="Indep" person="Base" />
  <tenseForm default="oiriúnaínn" tense="PastCont" dependency="Indep" person="Sg1" />
  <tenseForm default="oiriúnaíteá" tense="PastCont" dependency="Indep" person="Sg2" />
  <tenseForm default="oiriúnaímis" tense="PastCont" dependency="Indep" person="Pl1" />
  <tenseForm default="oiriúnaídís" tense="PastCont" dependency="Indep" person="Pl3" />
  <tenseForm default="oiriúnaítí" tense="PastCont" dependency="Indep" person="Auto" />
  <tenseForm default="oiriúnaíodh" tense="PastCont" dependency="Dep" person="Base" />
  <tenseForm default="oiriúnaínn" tense="PastCont" dependency="Dep" person="Sg1" />
  <tenseForm default="oiriúnaíteá" tense="PastCont" dependency="Dep" person="Sg2" />
  <tenseForm default="oiriúnaímis" tense="PastCont" dependency="Dep" person="Pl1" />
  <tenseForm default="oiriúnaídís" tense="PastCont" dependency="Dep" person="Pl3" />
  <tenseForm default="oiriúnaítí" tense="PastCont" dependency="Dep" person="Auto" />
  <tenseForm default="oiriúnaíonn" tense="PresCont" dependency="Indep" person="Base" />
  <tenseForm default="oiriúnaím" tense="PresCont" dependency="Indep" person="Sg1" />
  <tenseForm default="oiriúnaímid" tense="PresCont" dependency="Indep" person="Pl1" />
  <tenseForm default="oiriúnaítear" tense="PresCont" dependency="Indep" person="Auto" />
  <tenseForm default="oiriúnaíonn" tense="PresCont" dependency="Dep" person="Base" />
  <tenseForm default="oiriúnaím" tense="PresCont" dependency="Dep" person="Sg1" />
  <tenseForm default="oiriúnaímid" tense="PresCont" dependency="Dep" person="Pl1" />
  <tenseForm default="oiriúnaítear" tense="PresCont" dependency="Dep" person="Auto" />
  <tenseForm default="oiriúnóidh" tense="Fut" dependency="Indep" person="Base" />
  <tenseForm default="oiriúnóimid" tense="Fut" dependency="Indep" person="Pl1" />
  <tenseForm default="oiriúnófar" tense="Fut" dependency="Indep" person="Auto" />
  <tenseForm default="oiriúnóidh" tense="Fut" dependency="Dep" person="Base" />
  <tenseForm default="oiriúnóimid" tense="Fut" dependency="Dep" person="Pl1" />
  <tenseForm default="oiriúnófar" tense="Fut" dependency="Dep" person="Auto" />
  <tenseForm default="oiriúnódh" tense="Cond" dependency="Indep" person="Base" />
  <tenseForm default="oiriúnóinn" tense="Cond" dependency="Indep" person="Sg1" />
  <tenseForm default="oiriúnófá" tense="Cond" dependency="Indep" person="Sg2" />
  <tenseForm default="oiriúnóimis" tense="Cond" dependency="Indep" person="Pl1" />
  <tenseForm default="oiriúnóidís" tense="Cond" dependency="Indep" person="Pl3" />
  <tenseForm default="oiriúnófaí" tense="Cond" dependency="Indep" person="Auto" />
  <tenseForm default="oiriúnódh" tense="Cond" dependency="Dep" person="Base" />
  <tenseForm default="oiriúnóinn" tense="Cond" dependency="Dep" person="Sg1" />
  <tenseForm default="oiriúnófá" tense="Cond" dependency="Dep" person="Sg2" />
  <tenseForm default="oiriúnóimis" tense="Cond" dependency="Dep" person="Pl1" />
  <tenseForm default="oiriúnóidís" tense="Cond" dependency="Dep" person="Pl3" />
  <tenseForm default="oiriúnófaí" tense="Cond" dependency="Dep" person="Auto" />
  <moodForm default="oiriúnaíodh" mood="Imper" person="Base" />
  <moodForm default="oiriúnaím" mood="Imper" person="Sg1" />
  <moodForm default="oiriúnaigh" mood="Imper" person="Sg2" />
  <moodForm default="oiriúnaímis" mood="Imper" person="Pl1" />
  <moodForm default="oiriúnaígí" mood="Imper" person="Pl2" />
  <moodForm default="oiriúnaídís" mood="Imper" person="Pl3" />
  <moodForm default="oiriúnaítear" mood="Imper" person="Auto" />
  <moodForm default="oiriúnaí" mood="Subj" person="Base" />
  <moodForm default="oiriúnaímid" mood="Subj" person="Pl1" />
  <moodForm default="oiriúnaítear" mood="Subj" person="Auto" />
</verb>
